# 疫情期间根据政府管控要求停工发生的停工损失计入哪个科目

提问人：一云 时间：2021-11-25 09:09:06
陈老师：疫情期间，工厂根据疫情管控要求停工发生的停工损失计入哪个科目？ 计入营业外支出吗？ 有相关文件规定吗？
一云

回答人：chenyiwei
此问题没有明确规定。一般理解，停工期间仍需要发生支出一般是固定支出，如固定资产折旧、必要的机器设备维护费、人员的固定工资等，这些支出一般应计入管理费用处理，因为即使没有疫情，这些支出也还是要发生的。但是，目前IPO和上市公司实务中，是有窗口指导意见允许上市公司将此类停工损失作为非经常性损益，以及将获得政府的纾困援助（包括税费减免）不作为非经常性损益的做法。